臺灣臺中地方法院民事裁定            
 110年度司繼字第2285號
聲  請  人  臺中市政府社會局

法定代理人  彭懷真  


受  選任人  柯秉志律師
上列聲請人聲請為被繼承人鄧義貞選任遺產管理人事件，本院裁
定如下：
    主      文
一、選任柯秉志律師為被繼承人鄧義貞之遺產管理人。
二、准對被繼承人鄧義貞之大陸地區以外繼承人為承認繼承之公
    示催告。
三、被繼承人鄧義貞之大陸地區以外繼承人，應自前項公示催告
    最後揭示於法院公告處、資訊網路及其他適當處所之日起，
    壹年內承認繼承，上述期限屆滿，無繼承人承認繼承時，被
    繼承人鄧義貞之遺產，於清償債權並交付遺贈物後，如有賸
    餘即歸屬國庫。
四、聲請程序費用由被繼承人鄧義貞之遺產負擔。
    理      由
一、按繼承開始時，繼承人之有無不明，而無親屬會議或親屬會
    議未於 1個月內選定遺產管理人者，利害關係人或檢察官得
    聲請法院選任遺產管理人，並由法院依公示催告程序，定6
    個月以上之期限，公告繼承人，命其於期限內承認繼承，民
    法第1177條、第1178條規定甚明。
二、本件聲請意旨略以：被繼承人鄧義貞（女、民國00年0月0日
    生、身分證統一編號：Z000000000號、生前最後住所：臺中
    市○○區○○路000號3樓之3）因被繼承人已於110年7月15日死
    亡，留有現金、存摺印鑑及不動產等，其是否仍有應繼承之
    人不明；另被繼承人之親屬會議亦未於法定期間內選定遺產
    管理人，聲請人爰依法聲請為被繼承人選任遺產管理人等語
    ，並提出被繼承人死亡時之除戶戶籍謄本為證。
三、查聲請人主張被繼承人死亡後是否仍有應繼承之人不明，而
    其親屬會議未於法定期間內選定遺產管理人等事實，此有聲
    請人提出前揭書證在卷可證，而戶籍資料除配偶（97年9月1
    1日歿）外，查無其他相關親屬設籍資料，並有本院發函臺
    中○○○○○○○○○調取之戶籍資料等附卷可參，聲請人之主張堪
    信為真實，從而聲請人聲請選任被繼承人之遺產管理人，揆
    諸前揭法條規定，為有理由，應予准許。本院就社團法人臺
    中律師公會推薦有意願擔任本件遺產管理人之人選進行函詢
    ，經柯秉志律師具狀表示同意該公會擔任本件遺產管理人，
    此有柯秉志律師110年9月7日之陳報狀附卷可稽。茲審酌柯
    秉志律師為執業律師，非但具有專業知識及能力，且與被繼
    承人所遺遺產間無利害關係，若由其擔任本事件之遺產管理
    人，定能秉持其專業倫理擔當此具公益性質之職務，並順利
    達成管理保存及清算遺產之任務。執此，本院認為由柯秉志
    律師擔任被繼承人之遺產管理人，應屬妥適，爰選任之。
四、依家事事件法第127條第4項規定，裁定如主文。 
中　　華　　民　　國　　110 　年　　9 　　月　　16　　日
                  家事法庭  司法事務官　陳湘茹
以上正本係照原本作成。
如不服本件裁定，得於裁定書送達之翌日起10日內，以書狀敘述
理由，向本庭提起抗告，並應繳納抗告費新台幣1000元。  
中　　華　　民　　國　　110 　年　　9 　　月　　16　　日
                                書記官　陳綉燕